---
title: Dashboard WG-Gesucht
format: dashboard
theme: sandstone
params:
  stadt: "Bremen"
---

```{css}
#| context: setup

.girafe, .girafe_container_std{
  margin-left: 0px;
  margin-right: 0px;
  height: 100%
}

```

```{r}
#| context: setup

library(tidyverse)
library(magick)
library(ggtext)
library(glue)
library(showtext)
library(sf)
library(patchwork)
library(ggiraph)
library(DBI)
library(reactable)
library(bslib)
library(bsicons)
library(shiny)

```

```{r}
#| context: setup

font_add_google("Libre Franklin", "franklin")
font_add_google("Domine", "domine")
showtext_opts(dpi = 300)
showtext_auto()

con_lokal <- dbConnect(odbc::odbc(),
                       Driver = "ODBC Driver 17 for SQL Server",
                       Server = Sys.getenv("SERVER_SQL_LOKAL"),
                       Database = Sys.getenv("DATABASE_SQL_LOKAL"),
                       Trusted_Connection = "Yes",
                       Encrypt = "No")

sql <- glue_sql("
  SELECT datum_scraping, stadtteil_geocoding, gesamtmiete, geolocation
  FROM analysedaten
  WHERE stadt = {params$stadt}
 ", .con = con_lokal)

Daten_Stadt <- dbGetQuery(con_lokal, sql)

```

# Überblick

## Zeile Einführung

::: {.card width="40%"}
<h1 style="font-weight:700;margin-top:0;">

Hallo Abenteurer

</h1>

Bereit für eine Expedition durch den Wohnungsmarkt für Wohngemeinschaften? Dieses Dashboard ist deine Schatzkarte durch den Datendschungel von WG-Gesucht. Wir lichten das Unterholz der Zahlen und legen die verborgenen Strukturen von **`r params$stadt`** frei. Pack deine Entdeckerausrüstung – es gibt viel zu entdecken!
:::

::: {.card style="margin: 0px; padding: 0px;; overflow: hidden;"}
```{r}
#| fig.width: 12
#| fig.height: 9
#| out.width: "95%"
#| out.height: "95%"
#| fig.align: "center"
source("C:\\Users\\hellm\\Desktop\\WG-Gesucht_Analyse\\Skripte\\Dashboard\\1_Überblick_Karte.R")
interactive_plot
```
:::

## Zeile Werteboxen {height="25%"}

```{r}
sql_median_stadt <- glue_sql("
  SELECT DISTINCT
    stadt, 
    PERCENTILE_CONT(0.5) WITHIN GROUP (ORDER BY gesamtmiete) OVER (PARTITION BY stadt) as median_gesamtmiete
  FROM analysedaten
  WHERE gesamtmiete IS NOT NULL
", .con = con_lokal)

Daten_Median_Stadt <- dbGetQuery(con_lokal, sql_median_stadt)

Rang_Preis <- Daten_Median_Stadt %>%
  arrange(median_gesamtmiete) %>%
  mutate(rang = row_number()) %>%
  filter(stadt == params$stadt) %>%
  pull(rang)
```

```{r}
value_box(
  title = "Rang günstige Miete",
  value = glue("{Rang_Preis}/{nrow(Daten_Median_Stadt)}"),
  showcase = bs_icon("cash-coin"),
  theme = "primary")
```

```{r}
value_box(
  title = "Anzahl gescrapter Anzeigen",
  value = nrow(Daten_Stadt),
  showcase = bs_icon("stack"),
  theme = "primary")
```

```{r}
value_box(
  title = "Jüngster Datenpunkt",
  value = format(max(as.Date(Daten_Stadt$datum_scraping)), "%d.%m.%y"),
  showcase = bs_icon("calendar3-event"),
  theme = "primary")
```

```{r}
value_box(
  title = "Erhebungsdauer",
  value = glue("{max(as.numeric(Daten_Stadt$datum_scraping)) - min(as.numeric(Daten_Stadt$datum_scraping))} Tage"),
  showcase = bs_icon("calendar3"),
  theme = "primary")
```


# Stadtteile

## Stadtteile Geo
::: {.card style="margin: 0px; padding: 0px;; overflow: hidden;"}
```{r}
source("C:\\Users\\hellm\\Desktop\\WG-Gesucht_Analyse\\Skripte\\Dashboard\\2_Stadtteile_Karte_neu.R")
Mein_Plot_int
```
:::

::: {.card width="30%"}
Hier ein Beispieltext als Platzhalter
:::

## Stadtteile Tabelle
::: {.card style="padding: 10px; overflow: hidden;"}
```{r}
source("C:\\Users\\hellm\\Desktop\\WG-Gesucht_Analyse\\Skripte\\Dashboard\\2_Stadtteile_Tabelle.R")
tabelle
```
:::

# Erhebungszeitraum

::: {.card title="Erhebungszeitraum"}
```{r}
#| fig-width: 16
#| fig-height: 6
source("C:\\Users\\hellm\\Desktop\\WG-Gesucht_Analyse\\Skripte\\Dashboard\\Plot_1.R")
interactive_plot_scraping
```
:::
